【裁判字號】    90,交聲,402
【裁判日期】    901005
【裁判案由】    違反道路交通管理處罰條例聲明異議
【裁判全文】
臺灣士林地方法院交通事件裁定                      九十年度交聲字第四○二號
    原處分機關  臺北巿交通事件裁決所
    異  議  人
    即受處分人  甲○○
右列受處分人因違反道路交通管理處罰條例案件，對於臺北市交通事件裁決所九十年
八月六日所為之處分 (原處分案號：北市裁三字第裁二二—ＡＸ0000000號)
，聲明異議，本院裁定如左：
    主  文
異議駁回。
    理  由
一、按駕駛人駕駛車輛，應遵守道路交通標誌、標線、號誌之指示。機器腳踏車，不
    在規定車道行駛者，處二百元以上六百元以下罰鍰。違反第四十五條者，記違規
    點數一點。道路交通管理處罰條例第四條第一項前段、第四十五條第十三款、第
    六十三條第一項第一款定有明文。本條例關於車輛駕駛人之處罰，如應歸責於車
    輛所有人者，處罰車輛所有人，同條例第八十五條第三項亦定有明文。又機器腳
    踏車在劃有機車專用道之道路應在其車道內行駛，除轉彎或靠邊停車外，不得侵
    入其他車道，道路交通安全規則第九十九條第一項第三款亦定有明文。再「禁行
    機車」標字，用以告示本車道禁止機器腳踏車通行，繪設於路段起點，路段過長
    時，得於路段中加繪之，道路交通標線標誌設置規則第一七八條第一項復規定甚
    明。
二、本件異議人即受處分人甲○○所有車牌號碼ＣＢＣ—二八二號重機車，於九十年
    六月十七日下午二時九分許，由其妻乙○○駕駛，沿臺北市○○區○○路往社子
    方向行駛，途經百齡橋時，經臺北市政府警察局士林分局警員查獲其有不在規定
    車道行駛之違規，因而照相掣單舉發，認其違反道路交通管理處罰條例第四十五
    條第十三款之規定，並經裁處罰鍰新台幣（下同）六百元，並依同條例第六十三
    條第一項第一款記違規點數一點。受處分人聲明異議理由則以：當時其妻乙○○
    駕駛前開重機車行駛至百齡橋上，迎面是第五條禁行機車車道，如為防止壓到禁
    行機車號字，即必須馬上煞車，再向右邊切入機車道，如此一來則非常危險，因
    此只能減速慢慢往右切入機車專用道，行駛於第五禁行機車車道者，或前或右很
    難避免，足認該標字設置不當云云，資為抗辯。
二、經查受處分人所有前開重機車之上開違規事實，業據舉發本件違規之臺北市政府
    警察局士林分局警員歐宗勳到庭結證稱：「（問：本件重型機車在九十年六月十
    七日下午兩點九分在中正路上有何違規情事？）照片已經送到裁決所，〈提供平
    面圖及現場照片兩張〉從北投過來的引道到禁行機車的車道還有二十公尺，從禁
    行機車的標示到路口的地方，有三十公尺的距離讓他切入機車專用道，只要他依
    規定減速，有足夠時間切入，也不會造成危險。」、「（問：〈提示卷內取締照
    片並告以要旨〉是否違規？）是。他從頭到尾都走禁行機車道，他在快車道上有
    停下來，腳有著地，表示他車速不快，應該有足夠的時間切入機車專用道。」、
    「‧‧‧到路口本來就要注意其他來車，我認為違規情事很明顯。照相取締的地
    方已經很靠近橋中央。」等語屬實，並有受處分人違規照片一幀、現場照片多幀
    及證人歐宗勳所繪製之現場平面圖一份附卷可稽。按歐某為臺北市政府警察局士
    林分局警員，與受處分人並無何仇隙，殊無誣陷受處分人之理，況證人乙○○到
    庭亦不否認有騎乘該機車行駛於禁行機車道上，其違規事實彰彰甚明。至上開「
    禁行機車」標誌之設置，乃行政裁量權之行使，如無違法情事，司法機關尚難介
    入，否則即有違權力分立之憲法原則。此外，並有臺北市交通事件裁決所九十年
    八月六日北市裁三字第裁二二—ＡＸ0000000號違反道路交通管理事件裁
    決書、臺北市政府警察局交通警察大隊九十年七月二十三日北市警交大三字第九
    ○六五五七五七○○號函各一份在卷可稽，故受處分人有不在規定車道行駛之違
    規事實甚明，其所辯顯係卸責之詞，不足採信。從而，原處分機關據以援引上開
    規定，裁處罰鍰六百元，併計違規點數一點，並無不當。本件異議為無理由，應
    予駁回。
三、至受處分人聲請至現場履勘以證明其無違規情事，經核本件事證已臻明確，足堪
    本院認定，本院認無調查之必要，附此敘明。
四、據上論斷，應依道路交通案件處理辦法第十九條，裁定如主文。
中      華      民      國    九十      年      十      月      五      日
                                  臺灣士林地方法院交通法庭
                                      法  官  李  昆  霖
右正本證明與原本無異。
如不服本裁定應於送達後五日內向本院提出抗告狀。
                                      書記官  李  佩  真
中      華      民      國    九十      年      十      月     十一     日


司法院資訊處製作；財團法人民間司法改革基金會備份。
